臺灣臺中地方法院簡易民事判決
　　　　　 110年度沙簡字第407號
原      告  許劉秀敏



訴訟代理人  陳宏毅律師
被      告  林沅錡  

訴訟代理人  陳威廷  
上列原告因被告過失傷害案件（本院110年度沙交簡字第325號）
，提起刑事附帶民事訴訟請求損害賠償（本院110年度沙交簡附
民字第10號），經本院刑事庭裁定移送前來，本院於民國111年8
月25日言詞辯論終結，判決如下： 
    主      文
被告應給付原告新臺幣500,000元，及自民國110年4月9日起至清
償日止，依照年息5％計算之利息。
原告其餘之訴駁回。
本判決第一項得假執行。但被告如以新臺幣500,000元為原告預
供擔保，得免為假執行。
原告其餘假執行之聲請駁回。
    事實及理由
一、原告主張：被告於民國109年5月16日16時41分許，駕駛車牌
    號碼000-0000號租賃小客車，沿臺中市沙鹿區鎮南路二段由
    東往西方向行駛，行經臺中市沙鹿區鎮南路二段與鎮政路交
    岔路口時，碰撞原告騎乘車牌號碼00-000普通重型機車，致
    原告受有下列損害：1、醫療費用新臺幣（下同）59,130元
    ；2、購買醫療器材等必要費用6,695元；3、精神慰撫金200
    萬元（原告於110年10月5日言詞辯論程序中當庭表示「機車
    修理費部份捨棄」，但聲明請求金額並未改變）。並聲明：
    （一）被告應給付原告2,075,825元，及自刑事附帶民事起
    訴狀繕本送達次日起至清償日止，依照年息5％計算之利息。
    （二）訴訟費用由被告負擔。（三）願供擔保請准宣告假執
    行。
二、被告則以：（一）原告未提供支出醫療費用之相關單據，醫
    療費用請求無理由。（二）車體維修費用不在刑事附帶民事
    訴訟得請求範圍。（三）其他額外支出之費用，原告未提出
    相關單據，其請求無理由。（四）精神慰撫金顯然過高，應
    由鈞院審酌。
三、得心證之理由：
（一）按刑事訴訟判決所認定之事實，固非當然有拘束民事訴訟
      判決之效力，但民事法院調查刑事訴訟原有之證據，而斟
      酌其結果以判斷事實之真偽，並於判決內記明其得心證之
      理由，即非法所不許（最高法院49年台上字第929號判決
      意旨參照），是本院審理本件民事訴訟事件時，自得調查
      刑事訴訟卷內原有之證據，斟酌其結果以判斷事實之真偽
      ，合先敘明。查本件車禍係因被告於109年5月16日16時41
      分許，駕駛車牌號碼000-0000號租賃小客車，沿臺中市沙
      鹿區鎮南路2段由東往西方行駛至鎮政路交岔路口處右轉
      彎時，其本應注意遵守轉彎車應讓直行車先行，並應距交
      岔路口30公尺前顯示方向燈或手勢，換入外側車道、右轉
      車道或慢車道，駛至路口後再行右轉（但由慢車道右轉彎
      時應於距交岔路口30至60公尺處，換入慢車道）之規定，
      而依當時天候晴、日間自然光線、路面乾燥、無缺陷、無
      障礙物、視距良好等情，並無不能注意之情事，竟疏未注
      意而右轉彎行駛，適許劉秀敏騎乘車牌號碼000-000號普
      通重型機車，沿同路段同方向直行至該處，而與林沅錡駕
      駛之汽車發生碰撞，許劉秀敏因此受有左側脛骨上端閉鎖
      性骨折、右側膝部、小腿挫傷、雙側性手部及前臂擦傷等
      傷害，被告並經本院刑事法庭認定犯過失傷害罪，而判處
      拘役50日，如易科罰金，以1,000元折算1日等情，有本院
      110年度沙交簡字第325號刑事判決在卷可稽，並經本院調
      取該刑事案卷核閱無訛，堪以認定，可信原告上述部分之
      主張屬實。
（二）按因故意或過失，不法侵害他人之權利者，負損害賠償責
      任；汽車、機車或其他非依軌道行駛之動力車輛，在使用
      中加損害於他人者，駕駛人應賠償因此所生之損害。但於
      防止損害之發生，已盡相當之注意者，不在此限；不法侵
      害他人之身體或健康者，對於被害人因此喪失或減少勞動
      能力或增加生活上之需要時，應負損害賠償責任；不法侵
      害他人之身體、健康、名譽、自由、信用、隱私、貞操，
      或不法侵害其他人格法益而情節重大者，被害人雖非財產
      上之損害，亦得請求賠償相當之金額；民法第184條第1項
      前段、第191條之2前段、第193條第1項、第195條第1項前
      段分別定有明文。查被告因過失肇致發生本件車禍並致原
      告受有前開傷害等情，有如前述。則被告就本件車禍之發
      生為有過失，該過失行為與原告所受前開傷害間，具有相
      當因果關係，自係過失不法侵害原告之身體權利，堪以認
      定。依前開規定，原告請求被告賠償其因前開傷害所受損
      害及因本件車禍所發生之損失，自屬有據。茲就原告請求
      被告賠償之各項損害，有無理由，審酌如下：　
   1、原告請求醫療費用59,130元、購買醫療器材等必要費用6,
      695元部分：此部分原告雖提出手寫計算單及和泰產物保
      險股份有限公司強制汽車責任保險理賠文件簽收單為據（
      即證5），但為被告所爭執，而原告對此並未出其支付醫
      療費用及購買醫療器材必要費用之單據，應認被告抗辯為
      有理由。
 　2、精神慰撫金200萬元部分：原告於本件車禍所受傷害，核
      其程度及範圍非輕，精神上自受有相當之痛苦，其請求被
      告賠償其所受非財產上之損害即精神慰撫金，應屬有據。
      而精神慰撫金數額之酌定，應斟酌加害行為、兩造之身分
      、地位、家庭經濟能力，暨其所受痛苦之程度等一切情狀
      。本院審酌兩造之學經歷、車禍情節、治療時間，及其等
      身分、地位與經濟情況，認原告請求賠償50萬元之精神慰
      撫金為適當。 
（三）給付無確定期限者，債務人於債權人得請求給付時，經其
      催告而未為給付，自受催告時起，負遲延責任。其經債權
      人起訴而送達訴狀，或依督促程式送達支付命令，或為其
      他相類之行為者，與催告有同一之效力，民法第229條第2
      項定有明文。又遲延之債務，以支付金錢為標的者，債權
      人得請求依法定利率計算之遲延利息。但約定利率較高者
      ，仍從其約定利率；應付利息之債務，其利率未經約定，
      亦無法律可據者，週年利率為5％，民法第233條第1項及第
      203條亦有明文。本件原告對被告之前揭損害賠償債權，
      既經原告起訴而送達訴狀，被告迄未給付，當應負遲延責
      任。是原告請求被告給付自起訴狀繕本送達被告次日，即
      均自110年4月9日起，至清償日止，依照週年利率5％計算
      之法定遲延利息，核屬有據，應予准許。
四、綜上所述，原告依侵權行為之法律關係，請求被告給付原告
    500,000元，及自110年4月9日起至清償日止，依照年息5％計
    算之利息，為有理由，應予准許，逾此部分請求則無理由，
    應予駁回。　　　
五、原告勝訴部分，依民事訴訟法第389條第1項第3款規定，應
    由法院主動宣告原告於本判決確定前，即可依本判決命給付
    內容對被告財產聲請強制執行，並且依據同法第392條第2項
    規定，由法院主動宣告被告如果預先提供擔保之後，就可免
    為假執行。至於原告請求不被允許部分的假執行聲請沒有理
    由，應予駁回。
六、本件訴訟係原告提起刑事附帶民事訴訟，由本院刑事庭依刑
    事訴訟法第504條第1項規定移送前來，依同條第2項規定免
    繳納裁判費。
中　　華　　民　　國　　111 　年　　9 　　月　　 6　　日
                        臺灣臺中地方法院沙鹿簡易庭
                            法  官  劉國賓
以上為正本，係照原本作成。
如不服本判決，應於判決送達後20日內向本院提出上訴狀並表明
上訴理由（須附繕本）；如委任律師提起上訴者，應一併繳納上
訴審裁判費。
中　　華　　民　　國　　111 　年　　9 　　月　　 6　　日
                            書記官  張隆成